臺灣臺北地方法院民事判決　　　　　　 100年度小上字第10號
上　訴　人　汝祝
被　上訴人　吳奕倫
上列當事人間請求侵權行為損害賠償事件，上訴人對於民國99年
12月10日本院新店簡易庭99年度店小字第580 號第一審判決提起
上訴，本院不經言詞辯論，判決如下：
    主      文
上訴駁回。
第二審訴訟費用新臺幣壹仟伍佰元由上訴人負擔。
    事實及理由
一按對於小額程序之第一審裁判之上訴，非以其違背法令為理由
  ，不得為之，民事訴訟法第436條之24第2項定有明文。又按對
  於小額程序之第二審判決，依上訴意旨足認上訴為無理由者，
  得不經言詞辯論為之，民事訴訟法第436條之29第2款亦著有規
  定。
二上訴人上訴意旨略以：
  (一)伊於原審言詞辯論終結前提起反訴，訴訟標的金額為新臺幣
    （下同）9 萬元，而被上訴人於原審提起之本訴，訴訟標的
    金額則為6 萬元，二者合併計算為15萬元，已逾民事訴訟法
    第436條之8第1項所定之10萬元，依同法第436條之15規定，
    除當事人合意繼續適用小額程序外，應改以簡易訴訟程序。
    然原審未依法適用簡易程序，亦未經兩造明示同意，竟仍續
    行小額訴訟程序，並為伊部分敗訴之判決，是原審訴訟程序
    有重大瑕疵，其判決顯違背法令，為保障當事人之程序利益
    ，爰請求廢棄原判決，並發回原審法院即鈞院簡易庭重行審
    理等語。
  (二)聲明為：
    1.原判決廢棄。
    2.被上訴人在第一審之訴及假執行之聲請均駁回。
三本件未經言詞辯論，被上訴人部分無何聲明或陳述可資記載。
四經查：
  (一)按關於請求給付金錢或其他代替物或有價證券之訴訟，其標
    的金額或價額在10萬元以下者，適用本章所定之小額程序；
    當事人為訴之變更、追加或提起反訴，除當事人合意繼續適
    用小額程序並經法院認為適當者外，僅得於第436條之8第 1
    項之範圍內為之，民事訴訟法第436條之8第1項、第436條之
    15定有明文。基此，當事人於小額訴訟程序中所為之訴之變
    更、追加或提起之反訴，其訴訟標的之金額或價額不逾10萬
    元之範圍者，則不受民事訴訟法第436 條之15之限制，應得
    合法為之。
  (二)本件被上訴人依據侵權行為損害賠償請求權，起訴請求上訴
    人給付6 萬元，及自起訴狀繕本送達翌日起至清償日止，按
    年息百分之5 計算之利息，核其訴訟標的金額在10萬元以下
    ，應行小額訴訟程序。而上訴人於第一審言詞辯論終結前，
    依據侵權行為損害賠償請求權提起反訴，請求被上訴人給付
    9 萬元，及自反訴狀繕本送達翌日起至清償日止，按年息百
    分之5 計算之利息，核其訴訟標的金額亦在10萬元以下，是
    上訴人提起之反訴，尚未逾民事訴訟法第436條之8第1 項之
    範圍，揆諸前開說明，原審繼續適用小額訴訟程序，於法自
    無不合。上訴人以本、反訴之訴訟標的金額合併計算，並據
    以主張本件訴訟標的金額已逾民事訴訟法第436條之8第1 項
    所定之10萬元，容有誤會，是上訴人辯稱原審訴訟程序有重
    大瑕疵云云，洵非有據。
五綜上所述，原判決並無上訴人所指違背法令情形，上訴人提起
  本件上訴，指摘原判決不當，求予廢棄發回，依其上訴意旨，
  足認上訴為無理由，爰不經言詞辯論，逕以判決駁回之。
六本件第二審訴訟費用，確定為如主文第2項所示金額。
七據上論結，本件上訴為無理由。依民事訴訟法第436條之32第1
  項、第2項、第449條第1項、第436條之29第2 款、第78條、第
  436條之19，判決如主文。
中    華    民    國   100    年    1     月    21    日
                民事第七庭審判長法  官  陶亞琴
                                法  官  蘇嘉豐
                                法  官  陳婷玉
以上正本係照原本作成
本件不得上訴
中    華    民    國   100    年    1     月    21    日
                                書記官  吳鸝稻